【裁判字號】    89,上易,4294
【裁判日期】    891222
【裁判案由】    毀損
【裁判全文】
臺灣高等法院刑事判決                          八十九年度上易字第四二九四號
    上  訴  人
    即  被  告  甲○○
右上訴人因毀損案件，不服臺灣板橋地方法院，八十九年度易字第二一三八號，中華
民國八十九年九月四日第一審判決（起訴案號：臺灣板橋地方法院檢察署八十九年度
偵字第二一三四號），提起上訴，本院判決如左：
    主      文
上訴駁回。
    事      實
一、甲○○原係乙○○所經營綠水消防有限公司（下稱綠水公司）之員工，因不滿遭
    乙○○解僱且乙○○積欠其一個月薪資遲未支付，竟基於毀損之犯意，於民國八
    十九年一月十三日下午十七時三十分許，騎乘ＦＦＷ—○八九號ＹＡＭＡＨＡ廠
    重型機車前往台北縣三重市○○路○段九十一號前，持安全帽，砸毀乙○○所有
    停放該處之ＦＺ—六七二七號，藍色克萊斯勒自小客車之前擋風玻璃及駕駛座右
    側玻璃後，迅速逃逸，致該車擋風玻璃不堪使用，足生損害於乙○○。
二、案經被害人乙○○訴由臺北縣警察局蘆洲分局報請臺灣板橋地方法院檢察署檢察
    官偵查起訴。
    理      由
一、訊據上訴人即被告甲○○否認於前揭時地，毀損被害人前開汽車玻璃之事實，陳
    稱與被害人所營綠水公司因有薪資糾紛，惟並無毀損之犯行，其時伊已任職於三
    重市○○○街超眾科技股份有限公司，下班後都與公司同事在公司外面賭香腸，
    於晚上六時趕回家陪同女友吃晚飯云云。
二、惟查右揭事實，業據告訴人乙○○指訴綦詳，且有上開自用小客車毀損照片三幀
    、修理費發票二紙在卷可稽。當時目擊證人洪賢昭於原審結證稱：「我因公司在
    告訴人公司樓下，所以與告訴人相識。八十九年一月十三日下午五時半至六時間
    ，在台北縣三重市○○路○段九十一號前，有見一輛藍色克萊斯勒廠自小客車被
    一名男子持安全帽砸擊擋風玻璃、駕駛座右側玻璃，該車玻璃完全破碎。我只看
    見該人右側，機車為ＦＦＷ—○八九號ＹＡＭＡＨＡ廠重型機車，我無法確認砸
    車之人為被告，亦無法指認何人為行為人，只能記車號。當時我們公司有六個人
    看到，我之前從事十多年之機車修理，所以我很快就能知道機車廠牌」等語。而
    ＦＦＷ—○八九號ＹＡＭＡＨＡ廠重型機車為被告所有，亦有該車車籍資料一份
    在卷可查，足證被告為毀損告訴人車輛之人。雖被告提出伊於三重市○○○街一
    八四號超眾科技有限公司上班之打卡單證明，伊於八十九年一月十三日下午五時
    十分始下班，下班後在公司附近打香腸、與同事聊天，晚上六時許回家吃飯，並
    由其父陳年生、女友廖意珍證明，伊每日晚上六時回家吃飯，不可能去告訴人公
    司砸車。惟被告自陳上班之地點與告訴人之公司僅相距四、五公里，騎車不過五
    至十分鐘車程，自告訴人公司至被告家中僅六、七公里，快時僅五、六分車程，
    是被告於下午五時十分許下班後，前去為本件犯行後，於晚上六時趕回住處吃晚
    飯，時間上綽有餘裕。被告於本院調查中偕其友人盧信樺到庭作證，指盧信樺每
    於下午下班後，至被告任職的超眾科技股份有限公司，陪被告賭香腸，經訊證人
    盧信樺陳稱那陣子下班後，常會與被告在一起，但不曉得八十九年一月十三日那
    天有無去找被告，每次賭香腸大約玩十分鐘至二十分鐘左右，如果贏了需要烤香
    腸，就需要約二十分鐘左右云云。上開證人等所證並未能為被告有利之證明。
    被告所辯不足採信，其犯行事證明確，堪以認定。
三、核被告甲○○所為係犯刑法第三百五十四條毀損罪。原審審酌被告犯罪動機、目
    的、手段，犯罪時所受之刺激及其品性、生活狀況、智識程度、犯罪所生之損害
    等一切情狀，適用刑法第三百五十四條、第四十一條，罰金罰鍰提高標準條例第
    一條前段、第二條，科處拘役五十日，並諭知易科罰金以佰元折算一日，核其
    認事用法均無不合，量刑亦屬平允，原判決應予維持。被告上訴意旨仍執陳詞否
    認犯罪，非有理由，應駁回其上訴。
據上論斷，應依刑事訴訟法第三百六十八條判決如主文。
本案經檢察官劉永清到庭執行職務。
中      華      民      國    八十九    年     十二     月    二十二    日
                              臺灣高等法院刑事第十八庭
                                  審判長法  官  吳      敦
                                        法  官  許  錦  印
                                        法  官  林  陳  松
右正本證明與原本無異。
不得上訴。
                                        書記官  李  麗  花
中      華      民      國    八十九    年     十二     月    二十七    日


司法院資訊處製作；財團法人民間司法改革基金會備份。
